臺灣高等法院臺南分院刑事裁定　　　　　　九十一年度聲再字第二二二號　　　Ｇ
　　　再審聲請人
　　　即受判決人　甲　○　○
右聲請人因竊盜案件，對於本院九十年度上易字第八五二號中華民國九十一年十月九
日確定判決（臺灣臺南地方法院九十一年度易字第五○六號），聲請再審，本院裁定
如左：
      主      文
再審之聲請駁回。
      理      由
一、本件聲請意旨略以：（一）聲請人與吳金龍是兄弟關係，吳金龍為大哥，聲請人
    係弟弟，民國九十一年二月十三日凌晨正是二月十二日的夜晚，也是農曆正月一
    日春節的夜晚，是晚聲請人甲○○在新婚妻子陳嘉芳的娘家即岳父家，凌晨一點
    多岳家的人還在喝茶聊天，因農曆春節各電視台的娛樂節目很精彩，聲請人與妻
    在看電視節目時，突接兄長吳金龍打手機電話來，謂其所駕之自小客車在台南市
    ○○路中國城的地方壞了，無法駕駛，又是春節半夜叫不到計程車，要聲請人騎
    機車去載他，由於聲請人九十一年一月二十六日結婚時兄長吳金龍幫忙很多，聲
    請人不好意思推辭，乃騎機車前往中國城載吳金龍，到達現場，吳金龍說要去找
    朋友，要聲請人載其前往朋友處，聲請人乃依吳金龍指示由金華路往南騎行，在
    將到健康路前左轉入福吉五街，在一巷口即健康路與福吉街口，吳金龍要聲請人
    停車，並交代聲請人在巷口等一下他馬上出來，吳金龍下車後往巷子那裏進去，
    走了不遠，聲請人看到吳金龍很快從一鐵梯登上屋頂，下意識吳金龍要竊盜，但
    阻止已來不及，聲請人乃依交代在巷口等，一會兒聲請人突見兩位警察從福吉街
    、健康路一九八巷口很快的走進巷子來吳金龍見兩位警察來，立即自該房屋後門
    循一九八巷往健康路跑，兩位警察在後猛追吳金龍，聲請人一直在福吉街、一九
    八巷口，絕無分頭逃逸，嗣一部警車駛過來，警察問聲請人在該處做何事，聲請
    人答稱是我哥哥吳金龍叫我載他來，警察即將聲請人帶往金華警察派出所，聲請
    人一再向警察報告絕無與吳金龍事先約定要共同竊盜而在現場把風。但警察硬是
    把聲請人拘留在派出所，並將聲請人移送台南地檢署偵辦。（二）按訊問被告應
    全程連續錄音，必要時並應全程連續錄影，但有急迫情況且經記明筆錄者不在此
    限，刑事訴訟法第一百條之一定有明文，本案聲請人等被逮到金華派出所時天還
    沒亮，聲請人一夜沒睡身體疲倦，因此沒有馬上做筆錄，等天亮睡醒時，警察己
    以電腦做好筆錄，要聲請人兄弟二人在筆錄上簽名捺指印，聲請人看筆錄內容與
    事實不符，拒絕簽名，警察就拿來錄音機，依已寫好之筆錄內容，警察一問聲請
    人一答而錄音，但念到非事實之筆錄內容，聲請人拒絕配合，警察就關掉錄音機
    ，因此只錄音約二十分鐘，警察即用刑逼迫聲請人在已寫字之筆錄上簽名捺指印
    ，有吳金龍驗傷診斷證明書附卷可證，本案聲請人之警訊筆錄與事實不符，且不
    合法，聲請人在金華派出所絕沒有供稱：「當時我和吳金龍是要到該處偷竊財物
    ，由我在後門外把風，由吳金龍進入行竊，當時是我發現有警察過來即由後門呼
    叫吳金龍，我因為害怕被警察查獲才和吳金龍由後門一起逃逸」等語。而吳金龍
    也沒供稱：「當時我和甲○○到該處偷竊財物，由甲○○在外把風‧‧‧」等語
    。有該警訊錄音帶錄旨可證明。聲請人所騎機車當時停在一九八巷，如聲請人要
    逃跑，盡可乘二位警察猛追吳金龍時騎機車逃逸，聲請人絕無與吳金龍共同竊盜
    。卻因警訊筆錄此偽造答句，而枉被判處共同竊盜罪刑。原確定判決未予追查該
    警訊錄音帶播放審酌案情，僅於判決理由載稱「因承辦人員調職，而無法尋獲」
    ，但依刑事訴訟法規定，該錄音帶應隨案移送，不可能無法尋獲，原確定判決漏
    末審酌此足生影響判決之重要證據，遽判處聲請人罪刑，實有違誤，爰聲請再審
    云云。
二、按有罪之判決確定後，為受判決人之利益聲請再審，必其聲請之理由合於刑事訴
    訟法第四百二十一條有足以影響於判決之重要證據漏未審酌者，始准許之。且刑
    事訴訟法第四百二十一條所謂「足生影響於判決之重要證據漏未審酌」，係指當
    事人於第二審法院判決前，已發現而提出之證據，足以影響、變更判決結果，而
    法院漏未審酌而言。如第二審法院依調查之結果，本於論理法則、經驗法則，取
    捨證據、認定事實者，則不包括之。
三、經查，本件原確定判決依據被害人之受雇人即「麗的國際髮型金華分店」店長鄭
    雅雲之指訴，聲請人及同案被告吳金龍於警、偵訊之自白，現場遭破壞之照片六
    紙、供作案用手套一雙、手電筒二支、螺絲起子三支、鐵撬一支、尖嘴鉗一支、
    固定鉗一支、砂輪十四片、砂輪機一台、三角板手一支、鐵剪刀一支、鐵剪一支
    、手提袋一個、美工刀一把等，本於推理作用綜合判斷，認定聲請人犯行，判處
    加重竊盜未遂之罪刑，業已詳述所憑之證據及其認定之理由。而聲請人於審理時
    翻異前供否認犯罪、質疑警訊筆錄之真正及所為刑求抗辯，均為卸責之詞，俱不
    足採，亦經予以指駁。是從形式上觀察，原確定判決尚無有足生影響於判決之重
    要證據漏未審酌之情形存在。聲請人所舉聲請再審之理由，顯然不足以生影響或
    變更於判決之結果。揆諸前開說明，本件聲請再審之理由核與刑事訴訟法第四百
    二十一條所定情形不符，其聲請再審自無理由，應予駁回。
據上論斷，爰依刑事訴訟法第四百三十四條第一項，裁定如主文。
中    華    民    國      九十一      年      十一      月      二十五  日
                                  臺灣高等法院臺南分院刑事第二庭
                                      審判長法官  游    明    仁
                                            法官  陳    清    溪
                                            法官  蘇    重    信
右正本證明與原本無異。
不得抗告。
                                      法院書記官  李    珍    鳳
中    華    民    國      九十一      年      十一      月      二十七  日
